---
title: "parse_Arzneitaxe"
author: "Verena"
date: '2022-05-16'
output: html_document
---

# required libraries are loaded
```{r}
library(unrtf)
```


rtf-file is downloaded from RIS and converted to plain text


```{r}
text <- unrtf("https://www.ris.bka.gv.at/GeltendeFassung/Bundesnormen/10010306/%c3%96sterreichische%20Arzneitaxe%201962%2c%20Fassung%20vom%2016.05.2022.rtf", format = "text")
```


if rtf-file is already downloaded read in the file as text


```{r}
text <- unrtf("../input/Arzneitaxe/Österreichische Arzneitaxe 1962, Fassung vom 16.05.2022.rtf", format = "text")
```


split text into separated lines

```{r}
lin <- unlist(strsplit(text, "\n"))
```

separate words
```{r}
word <- strsplit(lin, "\t")
```



define beginning and end of the list
```{r}
last_wirkstoff <- which(lin == "\tZypressenöl\t1\t58")
first_wirkstoff <- which(lin == "\tAbführender Tee offizinal\t10\t52")
```

```{r}
word[first_wirkstoff]
```

word is a list of lists, wirkstoffe are saved as second character in each list 


```{r}
#create empty vector wirkstoff
wirkstoff <- c()

#append every second element from every list, from the first to the last wirkstoff
for (i in first_wirkstoff:last_wirkstoff){
    vector <- word[[i]]
    wirkstoff <- append(wirkstoff, vector[2])
}
```

inspect created vector wirkstoff
```{r}
str(wirkstoff)
```

```{r}
head(wirkstoff)
```


some wirkstoffe have *) added at the end. remove this from string:
```{r}
wirkstoff <- gsub(" \\*)", "", as.character(wirkstoff))
```

promille is not formatted correctly, in original text on homepage neither

```{r}
wirkstoff <- gsub("spiritus \\(3.*", "spiritus \\(3 ‰\\)", as.character(wirkstoff))
```

not every substance has a gap before %, if so delete it to make it consistent
```{r}
wirkstoff <- gsub(" %", "%", as.character(wirkstoff))
```


```{r}
saveRDS(wirkstoff, file ="../output/2022-05-16Arzneitaxe.rds")
```


2x jährlich (Jänner und Juli) wird die Arzneitaxe aktualisiert:

Fassung August herunterladen:
```{r}
text <- unrtf("https://www.ris.bka.gv.at/GeltendeFassung/Bundesnormen/10010306/%c3%96sterreichische%20Arzneitaxe%201962%2c%20Fassung%20vom%2025.08.2022.rtf", format = "text")
```

```{r}
lin <- unlist(strsplit(text, "\n"))
word <- strsplit(lin, "\t")
last_wirkstoff <- which(lin == "\tZypressenöl\t1\t58")
first_wirkstoff <- which(lin == "\tAbführender Tee offizinal\t10\t52")

#create empty vector wirkstoff
wirkstoff <- c()

#append every second element from every list, from the first to the last wirkstoff
for (i in first_wirkstoff:last_wirkstoff){
    vector <- word[[i]]
    wirkstoff <- append(wirkstoff, vector[2])
}

wirkstoff <- gsub(" \\*)", "", as.character(wirkstoff))
wirkstoff <- gsub("spiritus \\(3.*", "spiritus \\(3 ‰\\)", as.character(wirkstoff))
wirkstoff <- gsub(" %", "%", as.character(wirkstoff))

```


```{r}
saveRDS(wirkstoff, file ="../output/2022-08-25Arzneitaxe.rds")
```



## add erstattungssstatus to Arzneitaxe Wirkstoffe


Stoffe für magistrale Zubereitungen, die in der Österreichischen Arzneitaxe angeführt
sind, gelten als Teil des Grünen Bereiches des EKO, werden jedoch nicht
im EKO veröffentlicht.
Stoffe für magistrale Zubereitungen, die nur mit vorheriger chef- und kontrollärztlicher
Bewilligung für Rechnung der Sozialversicherungsträger abgegeben
werden dürfen, gelten als Teil des Gelben Bereiches des EKO und werden im
Anschluss an die Arzneispezialitäten des Gelben Bereiches angeführt. Diese
Anführung erfolgt analog der Österreichischen Arzneitaxe mit deutschen Bezeichnungen
entsprechend der im Arzneibuch üblichen Nomenklatur.

Stoffe für magistrale Zubereitungen gemäß Anlage B der Österreichischen
Arzneitaxe gelten als Teil des Grünen Bereichs. Ausnahmen bilden die in folgendem
Verzeichnis angeführten Stoffe für magistrale Zubereitungen, die auf
Grund einer Empfehlung der HEK ausdrücklich dem Gelben Bereich zuzuordnen
sind und dementsprechend – sowohl rein als auch in Verarbeitung – nur mit
vorheriger Bewilligung des chef- und kontrollärztlichen Dienstes abgegeben
werden können.


read in "Stoffe aus Anlage B der Arzneitaxe" to add "Erstattungsinformation"
```{r}
wirkstoffe_arzneitaxe <- readRDS("../output/2022-08-25Arzneitaxe.rds")
```


read in stoffe aus dem gelben Bereich laut EKO

```{r}
eko <- read.delim(file = "../input/EKO/Stoffe_gelbeListe_EKO.txt", sep = "\t", header = T)
```


```{r}
str(eko)
```


```{r}
eko$Stoffe <- gsub(" %", "%", as.character(eko$Stoffe))
```

create vector box and set for every substance "Erstattungsinformation" to green
make the same for Ausnahmen (to keine)
```{r}
box <- rep("grün", length(wirkstoffe_arzneitaxe))
ausnahme <- rep("keine", length(wirkstoffe_arzneitaxe))
```


overwrite box if substance in arzneitaxe is identical with the list of substances in the "gelben Box"
control with the vector <no_match> if substances in the list of "gelbe Box" don't match perfectly
```{r}
no_match <- c()

for (i in 1:length(eko$Stoffe)){
  match <- which(wirkstoffe_arzneitaxe == eko$Stoffe[i])
  if (length(match) == 0){
    no_match <- append(no_match, eko$Stoffe[i])
  } else {
      box[match] <- "gelb"
      ausnahme[match] <- eko$Ausnahmen.von.der.Chefarztpflicht[i]
    }
}
```

83 of 91 substances matched
```{r}
sum(box == "gelb")
```

show substances which could not be assigned
```{r}
no_match
```

search similar substances
```{r}
for (i in 1:length(no_match)){
  print(no_match[i])
  print(wirkstoffe_arzneitaxe[grep(no_match[i], wirkstoffe_arzneitaxe)])
  #print(grep(no_match[i], wirkstoffe_arzneitaxe))
}
```

all similar substances can be considered as identical

```{r}
no_match_2 <- c()

for (i in 1:length(no_match)){
  match <- grep(no_match[i], wirkstoffe_arzneitaxe)
  if (length(match) == 0){
    #print(i)
    no_match_2 <- append(no_match_2, no_match[i])
  } else {
      box[match] <- "gelb"
      ausnahme[match] <- eko$Ausnahmen.von.der.Chefarztpflicht[which(eko$Stoffe == no_match[i])]
    }
}
```

4 substances remain left in the list
```{r}
no_match_2
```


```{r}
#Süßholzwurzelextrakt
match <- which(wirkstoffe_arzneitaxe == "Süßholzwurzelfluidextrakt / Quantifizierter")
box[match] <- "gelb"
ausnahme[match] <- "keine"
```

Substance Carbomer 947P does not exist, but Carbomer 974P. It is probably misspelled in the EKO

```{r}
#Carbomer 947P
match <- which(wirkstoffe_arzneitaxe == "Carbomer 974P")
box[match] <- "gelb"
ausnahme[match] <- "keine"
```

Arnikawurzel and synonyms are not listet in "Arzneitaxe"

Aetherolea

search every substance containing *öl in the name and find substance which already "gelb"status

```{r}
box_oel <- box[grep("*öl", wirkstoffe_arzneitaxe)]
gelb_oel <- which(box_oel == "gelb")
```

69 stubstances found with *öl
```{r}
öl <- wirkstoffe_arzneitaxe[grep("*öl", wirkstoffe_arzneitaxe)]
```

substract 5 substances with gelb status
```{r}
öl <- öl[-gelb_oel]
öl
```

raffiniert and nativ is not Aetherolea
```{r}
öl <- öl[grep("Raffinie|Nativ", öl, invert= T)]
```

delete Schöllkraut, Vitamin A and Inhaltionsöl
```{r}
öl <- öl[grep("öli|öll|öl o", öl, invert= T)]
öl
```
Allylsenföl, Bilsenkrautöl, Campheröl, Cedernholzöl, Erdnussöl, Johanneskrautöl, Lorbeeröl, Rizinusöl, Sojaöl, 
```{r}
öl <- öl[grep("Allylsenföl|Bilsenkrautöl|Campheröl|edernholzöl|Erdnu|Johanniskrautöl|Lorbeeröl|Rizinusöl|Sojaöl", öl, invert= T)]
öl
```


```{r}
öl_no_match <- c()

for (i in 1:length(öl)){
  match <- which(wirkstoffe_arzneitaxe == öl[i])
  if (length(match) == 0){
    no_match <- append(no_match, öl_no_match[i])
  } else {
      box[match] <- "gelb"
      ausnahme[match] <- eko$Ausnahmen.von.der.Chefarztpflicht[which(eko$Stoffe == "Aetherolea (alle)")]
    }
}
```



## Medizinalweine (weinhaltigen Zubereitungen) sowie Gewürze und Genussmittel

Für die folgenden Medizinalweine (weinhaltigen Zubereitungen) sowie Gewürze
und Genussmittel werden von den Krankenversicherungsträgern keine Kosten
übernommen, obgleich sie in der Anlage B der Österreichischen Arzneitaxe angeführt
sind:


```{r}
Stoffe_noBox_EKO <- read.delim("../input/EKO/Stoffe_noBox_EKO.txt", header=FALSE)
```

```{r}
no_match <- c()

for (i in 1:length(Stoffe_noBox_EKO$V1)){
  match <- which(wirkstoffe_arzneitaxe == Stoffe_noBox_EKO$V1[i])
  if (length(match) == 0){
    #print(i)
    no_match <- append(no_match, Stoffe_noBox_EKO$V1[i])
  } else {
      box[match] <- "no"
    }

 # print(which(wirkstoffe_arzneitaxe == eko$Stoffe[i]))
  
}
```


```{r}
sum(box == "no")
```


```{r}
df_taxe_eko <- data.frame(wirkstoffe_arzneitaxe, box, ausnahme)
```


```{r}
saveRDS(df_taxe_eko, file ="../output/Arzneitaxe_eko.rds")
```

